臺灣高等法院高雄分院刑事判決　　　　　九十三年度上易字第四六號
　　上　訴　人　台灣屏東地方法院檢察署檢察官
　　被　　　告　丙○○
右上訴人因被告竊盜案件，不服臺灣屏東地方法院九十二年度易字第六五三號中華民
國九十二年十二月十六日第一審判決（起訴案號：臺灣屏東地方法院檢察署九十二年
度偵字第二二五二號；併辦案號：同署九十二年度第四九八七、五八六二號、九十三
年度偵字第一０三九號），提起上訴，本院判決如左：
      主      文
原判決撤銷。
丙○○連續攜帶兇器竊盜，處有期徒刑壹年貳月。扣案之油壓剪貳支，活動扳手壹支
，均沒收。
      事      實
一、丙○○基於意圖為自己不法所有之概括犯意，(一)於民國九十二年四月二十五日二
    十二時四十分許，見定著於屏東縣萬丹鄉○○村○○街○段四六巷三九號旁之貨
    櫃屋，由甲○○經營之卡拉ＯＫ店，夜間無人居進看守，即持在路旁撿拾，客觀
    上足以危害人生命、身體安全，可供兇器使用之螺絲起子一支，毀壞貨櫃屋鋁門
    之鋁網，並敲破鋁門之玻璃，伸手打開鋁門之喇叭鎖，進入屋內後，再以螺絲起
    子撬開卡拉ＯＫ伴唱機投幣口外殼，尚未竊得任何財物之際，適為巡邏員警發現
    而當場逮捕，並扣得上開螺絲起子一支。(二)於九十二年十月七日十時十分許，在
    屏東縣萬丹鄉社皮村十七之六三號前，見林錦玫騎乘之ＧＫ５－２６３號機車停
    放該處，即乘無人之際，徒手竊取機車置物箱內之皮包，得手後，及時為林錦玫
    發覺追趕，上開皮包則於追趕時，自丙○○褲袋內掉落。嗣員警據報於同日十時
    二十分許趕至現場，在屏東縣萬丹鄉社口村五十一之二十號前產業道路將丙○○
    逮捕。(三)於九十二年十二月一日十時許，在屏東縣枋寮鄉○○村○○路五十六巷
    三十六之一號「五興宮」前，持其所有客觀上可供兇器使用之油壓剪一支，破壞
    「五興宮」之添油箱鎖頭三個（毀損部分未據告訴），欲竊取其內之現金，適信
    徒林秋忠進入「五興宮」內，丙○○立即將油壓剪藏於黑色夾克內之左手腋下，
    林秋忠發覺有異，上前查看，丙○○立即逃離現場，並將油壓剪丟棄在「五興宮
    」旁之水溝，而未得手，經報警逮捕，並扣得油壓剪一支及被破壞之鎖頭三個。
    (四)於九十二年十二月三日十三時五十四分許，在屏東縣萬巒鄉○○村○○路尾之
    「新和宮」內，持其所有客觀上可供兇器使用之油壓剪一支，撬開香油箱鎖頭（
    毀損部分未據告訴）欲竊取其內之現款，因箱內無錢，而未得手。(五)於九十三年
    一月九日十三時許，在「新和宮」內，持其所有客觀上可供作兇器使用之活動扳
    手一支，破壞香油箱上之鎖頭（毀損部分未據告訴），而竊得現款五百元。嗣「
    新和宮」依據宮內之監視器錄得丙○○行竊之鏡頭，報警處理，經警循線查獲丙
    ○○，並在其住處扣得其所有上述犯罪工具油壓剪及活動扳手各一支。
二、案經屏東縣警察局屏東分局、內埔分局、枋寮分局移送臺灣屏東地方法院檢察署
    檢察官偵查起訴暨移送併辦。
      理      由
一、訊據被告丙○○矢口否認有前開事實(一)(二)之竊盜犯行，辯稱：我這二次都不是要
    偷東西，九十二年四月那次去卡拉ＯＫ店，是因為與家人意氣用事，我喝了酒，
    不是要去偷東西。另外在萬丹鄉社皮的那次，是因為我去那個廟裡拜拜，下來之
    後，我在下面抽菸，那個女生就說我偷她皮包，我說我沒有偷，她可以來搜身，
    但是她是女生不敢搜，後來有一個男的過來，他也不敢搜我的身，後來又來了一
    個男生就拿鐵棍要打我，我用手抵抗，手有受傷，我就跑掉，他們就追我。我在
    警局會向被害人下跪請求原諒，並要賠償被害人損失，是因為我聽到被害人說她
    一天沒有工作，所以我在道義上賠償其損失云云。經查：
  (一)前開被告竊取甲○○財物之事實，業據被害人甲○○於警訊指訴歷歷，該貨櫃屋
    係定著於上開地點，並有卷附現場遭破壞之照片六張、扣案之螺絲起子一支可資
    參佐，且被告於原審行準備程序爭點整理時，亦坦承進入甲○○開設之卡拉ＯＫ
    店內，並持起子撬開伴唱機投幣口外殼等語，被告無故進入卡拉ＯＫ店，已有可
    疑，且又著手破壞伴唱機投置錢幣之外殼，其有竊取伴唱機內財物之意圖甚明，
    是被告所辯顯無足採，被告此部分之犯行，堪以認定。
  (二)前開被告竊取林錦玫財物之事實，業據被害人林錦玫於偵訊時指訴：「（你有看
    到竊嫌嗎？）有，我有目睹他行竊過程」、「（請詳述過程？）我停好機車沒有
    拔下鑰匙就往我姐夫家走去，突然間我聽到坐墊蓋下之聲音，我回頭看，就看到
    竊嫌在我機車旁邊並且往廟方向走去，他當時並沒有看到我，我在他離開後，立
    刻檢查確定皮包不見了，我便跟著他一起過去，到了他停車之地方，我便抓住他
    要他把皮包還給我，但他不承認又騎著機車要走，我便抓著他一直叫抓賊，他則
    一直嘗試要甩開我，但沒有出手攻擊我，之後我姐夫他們聞聲趕到，他還是不承
    認，我姐夫就說要報警，他一聽到就立刻跑掉，跑了約二公尺，皮包就從他褲子
    口袋內掉出來，他人也跑掉了，大約十五分鐘後警察就抓到他了」、「（竊嫌之
    容貌、身材是否還記得？）高高、胖胖的，沒有帶眼鏡」、「（是不是就是這個
    人？（提示照片））是」等語綦詳（見九十二年度偵字第四九八七號卷第十三、
    十四頁），且經證人即到場處理並製作筆錄之員警張文道於原審到庭證述：「（
    本案為何到現場，請詳細述之。）當時我正在外面查戶口，接到主管無線電，說
    勤務中心通報三清宮附近發生竊案，主管叫我先過去，他隨後就到，我就先騎機
    車過去，主管是開巡邏車隨後到，到了現場後，林錦梅告訴我，小偷逃跑了，我
    與主管及民眾就趕快去附近搜查小偷下落，後來聽到民眾喊說找到小偷了，我們
    就合力將被告丙○○逮捕，林小姐指證被告丙○○就是小偷，我們就把他帶回派
    出所偵訊」、「（被告丙○○與被害人的筆錄是否你製作的？）是的」、「（於
    被告丙○○的警訊筆錄中有提到被告丙○○在派出所下跪請求被害人原諒要賠償
被害人的損失，是否有這樣之記載？）有，被告丙○○有說要賠被害人一萬多元
    」、「（當時被告丙○○是否確實有上述行為？）有」等語明確（見原審九十二
    年十二月二日審判筆錄），復有贓物保領結一紙在卷可參。被告雖否認犯行，並
    以前詞置辯，惟衡諸常情，被告與被害人素無冤仇，應無誣指之理，況且，倘被
    告係遭林錦玫誣陷，豈有反而主動表示要賠償林錦玫之舉，且被告既辯稱與本件
    竊盜案無關，則林錦玫之皮包縱然遭竊，被告又有何道義上責任可言。綜上所述
    ，被告所辯上情，自難採信。事證明確，被告此部分之犯行，堪以認定。
二、訊據被告丙○○矢口否認有前開事實(三)竊盜之犯行，辯稱：當時我沒有竊取五興
    宮之香油錢，而係正在投置香油錢給五興宮，以求取平安符云云。惟查前開事實
    ，業據被害人即五興宮負責人陳榮達於警訊指訴綦詳，核與目擊證人林秋忠於警
    訊及本院證述之情節相符，並扣案之油壓剪一支，被破壞之鎖頭三個可資佐證。
    事證已臻明確，足見被告所辯上情，無非卸責之詞，不足採信。被告此部分之犯
    行，堪以認定。
三、右開(四)(五)之竊盜事實，業據被告丙○○於警訊及本院供承不諱，核與被害人即新
    和宮負責人乙○○於警訊指訴之情節相符，並有卷附之被告行竊錄影帶翻拍照片
    一張，扣案之油壓剪、活動扳手各一支可資佐證，事證明確，被告此部分之犯行
    ，堪以認定。
四、查螺絲起子，油壓剪及活動扳手，在客觀上足以危害人之生命，身體安全，均可
    供兇器使用，自屬兇器。核被告所為事實(一)之行為，係犯刑法第三百二十一條第
    二項、第一項第二款、第三款之攜帶兇器毀壞門扇竊盜未遂罪。公訴人雖認被告
    此部分竊盜之加重情形僅有攜帶兇器，然因起訴事實已明被告係撬開貨櫃屋鋁
    門之鋁網並敲破鋁門之玻璃，入內後行竊，是公訴人顯漏未論及被告另有毀越門
    扇之加重要件，併此明。被告所為事實(二)之行為，係犯刑法第三百二十條第一
    項之普通竊盜罪。被告所為事實(三)(四)之行為，均係犯刑法第三百二十一條第二項
    、第一項第三款之攜帶兇器竊盜未遂罪。被告所為事實(五)之行為，則犯刑法第三
    百二十一條第一項第三款之攜帶兇器竊盜既遂罪。又被告先後多次竊盜犯行，時
    間緊接，所犯又係同一罪名之罪，顯係基於概括之犯意，反覆實施，應依連續犯
    之規定論以連續攜帶兇器竊盜既遂一罪。公訴人雖未就被告事實(二)(三)(四)(五)之竊盜
    犯行提起公訴，惟被告此部分與起訴事實（事實(一)之竊盜犯行）具有連續犯裁判
    上一罪關係為起訴效力所及，本院自得一併審理。
五、原審予以被告論科，固非無見，惟查被告事實(三)(四)(五)之竊盜犯行，與起訴事實具
    有連續犯裁判上一罪關係，為起訴效力所及，自應一併審理，原審就上開事實(三)
    (四)(五)部分未及審酌，自有未合。公訴人上訴意旨，執此指摘原判決不當，為有理
    由，自應由本院將原判決撤銷改判。審酌被告連續攜帶兇器竊盜，嚴重影響社會
    治安，犯後僅坦承兩次竊盜犯行，態度非佳，及犯罪所得無多等一切情狀，量處
    如主文第二項所示之刑。扣案之油壓剪二支，活動扳手一支，係被告所有之物，
    已據其供明在卷，且為供其犯罪所用之物，應依刑法第三十八條第一項第二款規
    定併宣告沒收之。至於扣案之螺絲起子一支，依被告所供，係在路旁撿獲，因此
    並非被告所有，爰不為沒收之諭知，附此明。
據上論斷，應依刑事訴訟法第三百六十九條第一項前段、第三百六十四條、第二百九
十九條第一項前段、刑法第五十六條、第三百二十一條第一項第三款、第三十八條第
一項第二款，判決如主文。
本案經檢察官林應華到庭執行職務。
中    華    民    國     九十三     年       三       月     三十一     日
                              臺灣高等法院高雄分院刑事第三庭
                                  審判長法官  周賢銳
                                        法官  黃建榮
                                        法官  謝宏宗
右正本證明與原本無異。
不得上訴。
                                      書記官  賴梅琴
中    華    民    國     九十三     年       四       月      二        日
附錄：本判決論罪科刑法條：
刑法第三百二十一條第一項第三款：
犯竊盜罪而有左列情形之一者，處六月以上五年以下有期徒刑：
三、攜帶兇器而犯之者。
                                                                        Ｆ
